臺灣屏東地方法院刑事判決　　　　　　　　　　　　　九十二年度交訴字第六一號
　　公　訴　人　臺灣屏東地方法院檢察署檢察官
　　被　　　告　丙○○
右列被告因公共危險等案件，經檢察官提起公訴（九十一年度偵字第一三三四號），
本院判決如左：
    主  文
丙○○因過失傷害人，處有期徒刑貳月；又駕駛動力交通工具肇事，致人受傷而逃逸
，處有期徒刑壹年。應執行有期徒刑壹年壹月。
    事  實
一、丙○○於民國八十五年間，因搶奪案件，經臺灣臺南地方法院八十五年度訴字第
    九七四號判處有期徒刑八月並緩刑四年確定（目前尚在緩刑期間，於本案不構成
    累犯）。詎其於八十九年三月十二日十六時許，駕駛車牌號碼Ｄ九─五一九九號
    自小客車，沿屏東縣屏東市○○路行駛，途經屏東縣警察局屏東分局大同派出所
    前，本應注意車前狀況，而參以當時之天候、視距及道路狀況，尚無不能注意之
    情形，詎其竟疏未注意，而自後追撞同向由乙○○所駕駛，附載其女兒之機車，
    致乙○○受有頭面部及四肢部皮擦傷等傷害。詎丙○○於駕車肇事致人受傷後，
    為避免其前緩刑遭撤銷，竟另行起意駕車加速逃逸，嗣經不詳姓名年籍之路人記
    下肇事車輛車牌號碼後，提供予乙○○之夫蔣梁鴻，蔣梁鴻再將記下之車號交警
    處理，經警循線查知該自小客車為丙○○承租，而查獲上情。
二、案經乙○○訴由臺灣屏東地方法院檢察署檢察官偵查起訴。丙○○於審理時逃匿
    ，經本院發布通緝後，始於九十二年九月三日為警逮捕歸案。
    理  由
一、訊據被告丙○○固坦承前開自小客車係其向車行承租，惟矢口否認有何過失傷害
    及肇事逃逸犯行，辯稱：車子是甲○○開的，伊沒有駕車肇事云云。經查：
  (一)按發現新事實或新證據者，縱不起訴處分已確定，仍得對於同一案件再行起訴，
    刑事訴訟法第二百六十條第一款定有明文。又所謂新事實或新證據云者，祇須為
    不起訴處分以前未經發現，且足認被告有犯罪嫌疑為已足，並不以其確能證明犯
    罪為要件，最高法院二十三年上字第一七五四號判例可資參照。本件被告丙○○
    被訴過失傷害等罪嫌，前固經臺灣屏東地方法院檢察署檢察官偵查後，認甲○○
    於偵查中自白駕車撞傷乙○○而偵查終結後，於九十年一月三十一日以九十年度
    偵緝字第八號不起訴處分確定，業經本院調取該案卷宗核閱無訛，有上開案卷在
    卷可憑。惟於不起訴處分後，甲○○於臺灣高等法院高雄分院審理其被訴公共危
    險等案件時，始改稱：車子是丙○○向車行租的，車子也是他開的，伊以前承認
    是替丙○○擔罪等語，此部份並未在被告前案被訴過失傷害等案中顯現，亦未及
    經檢察官予以審酌，有不起訴處分書在卷可憑，是公訴人認甲○○此部份之證詞
    係新證據而再行起訴，其起訴自屬合法，合先敘明。
  (二)告訴人乙○○於右揭時地騎乘機車，遭Ｄ九－五一九九號自用小客車自後追撞，
    致人車倒地受傷，前開自小客車肇事後逃逸，經目擊肇事經過之路人記下車號，
    將前開車號告知告訴人之夫蔣梁鴻，並稱肇事者為男性後，該目擊者隨即離去，
    告訴人旋即向大同派出所報案，經警查出該車係某車行出租予丙○○，而肇事當
    晚，丙○○偕同一名女子，至告訴人住處，丙○○向告訴人及其夫蔣梁鴻坦承其
    為肇事者，願負責賠償，並央請告訴人原諒等情，業經告訴人於偵查中及本院審
    理時指訴綦詳，核與證人蔣梁鴻（見卷附臺灣高等法院高雄分院九十年度交上訴
    字第六七號卷第五三頁及第五四頁、偵查卷第三六頁反面及第三七頁正面）、證
    人林對紅（見偵查卷第七八頁），及證人即大同派出所警員丁○○（見本院卷第
    一一八頁）之證詞相符。另甲○○於臺灣高等法院高雄分院審理前述公共危險等
    案件時亦供稱：案發當時丙○○是伊男朋友，車子是丙○○開的，車子也是他租
    的，伊以前承認是替丙○○擔罪等語（見卷附臺灣高等法院高雄分院九十年度交
    上訴字第六七號卷第二○頁）；於偵查中亦陳稱：車禍當時是丙○○駕駛，撞到
    人的人是丙○○，丙○○撞到人後曾找被害人和解等語（見偵查卷第三一頁反面
    及第三二頁正面）；於本院審理時則結證稱：車禍時是丙○○開車等語（見本院
    卷第一一八頁），此外，復有診斷證明書及驗傷診斷書各一紙在卷可稽，是被告
    所辯均為卸責之詞，不足採信。
二、按汽車行駛時，駕駛人應注意車前狀況，隨時採取必要之安全措施，道路交通安
    全規則第九十四條第三項定有明文。被告丙○○駕車自應注意上述道路交通安全
    規定，且依當時之天候、視距及道路狀況，並無不能注意之情況，詎被告竟疏未
    注意，而自後追撞告訴人乙○○，以致肇事，致告訴人受傷，被告之駕駛行為顯
  有過失，至為明顯，且告訴人亦因本件車禍而受有頭面部及四肢部皮擦傷等傷害
    ，則被告之過失行為與告訴人受傷間顯有相當因果關係；另被告肇事後並未立即
    停車察看，反而將車駛離現場，且係因警方循車號清查始到案，顯見其確有逃逸
    之犯行。本件事證明確，被告過失傷害及肇事逃逸之犯行，洵堪認定。
三、核被告所為，係犯刑法第二百八十四條第一項前段之過失傷害罪及同法第一百八
    十五條之四之肇事致人受傷而逃逸罪。被告所犯前開二罪間，犯意各別、行為互
    殊，應予分論併罰。爰審酌被告過失之程度，迄今尚未與告訴人達成和解，並考
    量其犯罪目的、手段、犯罪所生危害、犯後仍飾詞冀圖卸責，未見悔意犯後態度
    惡劣等一切情狀，分別量處如主文所示之刑，並定應執行之刑，以資懲儆。
據上論斷，應依刑事訴訟法第二百九十九條第一項前段，刑法第一百八十五條之四、
第二百八十四條第一項前段、第五十一條第五款，罰金罰鍰提高標準條例第一條前段
，判決如主文。
本案經檢察官盧明軒到庭執行職務。
中      華      民      國      九十三      年    四    月    二十九    日
                                      臺灣屏東地方法院交通法庭
                                審判長法  官 石家禎
                                                法  官 許心
                                                法  官 林家聖
右正本證明與原本無異。
如不服本判決應於收受本判決送達後十日內向本院提出上訴書狀，其未敘述上訴理由
者，並得於提起上訴後十日內向本院補提理由書狀（均須按他造當事人之人數附繕本
 ）「切勿逕送上級法院」
                                               書記官   唐淑嫻
中      華      民      國      九十三      年    四    月    二十九    日
附錄本判決論罪科刑法條全文：
刑法第一百八十五條之四
駕駛動力交通工具肇事，致人死傷而逃逸者，處六月以上五年以下有期徒刑。
刑法二百八十七條第一項前段
因過失傷害人者，處六月以下有期徒刑、拘役或五百元以下罰金。
